臺灣士林地方法院小額民事判決
                                 　111年度士小字第93號  
原      告  華南產物保險股份有限公司

法定代理人  陳文智
訴訟代理人  管禮  
被      告  蘇惠珊
訴訟代理人  董藝展
上列當事人間請求侵權行為損害賠償事件，本院於民國111年2月
16日言詞辯論終結，並判決如下：
    主  文
被告應給付原告新臺幣壹萬柒仟伍佰肆拾參元，及自民國一百一
十年十二月十五日起至清償日止，按年息百分之五計算之利息。
原告其餘之訴駁回。
訴訟費用新臺幣壹仟元，由被告負擔新臺幣捌佰元，其餘新臺幣
貳佰元由原告負擔。
本判決原告勝訴部分得假執行。
    事實及理由
一、原告主張：被告於民國109年11月25日16時50分許，駕駛車
    牌號碼000-0000號自用小客車，行經臺北榮民總醫院4西立
    體停車場時，因跨越線道未注意車前狀況，致與訴外人張燕
    珠駕駛並所有，由原告所承保之車牌號碼000-0000號自用小
    客車（下稱系爭車輛）發生碰撞（下爭系爭事故），造成系
    爭車輛受損，系爭車輛曾向原告投保車體損失險，系爭事故
    發生時尚在保險期間內，原告業依保險契約賠付該車之必要
    修復費用，總計新臺幣（下同）21,887元（其中含工資：16
    ,842元、零件：5,045元），原告並依保險法第53條取得代
    位求償權。為此，爰依民法第184條第1項前段、第196條及
    第191條之2前項及保險法第53條之規定起訴請求被告給付系
    爭車輛之修復費用，並聲明：被告應給付原告21,887元，及
    自起訴狀繕本送達翌日起至清償日止，按年息百分之5計算
    之利息。
二、被告則以：被告認系爭事故並沒有肇事責任等語，資為抗辯
    。並聲明：原告之訴駁回。
三、得心證之理由：
  ㈠本件原告主張被告於上開時、地，駕車與原告所承保系爭車
    輛發生系爭事故，造成系爭車輛受有損害等事實，為兩造所
    不爭執，有本院依職權向臺北市政府警察局交通警察大隊調
    取之道路交通事故當事人登記聯單、臺北市政府警察局北投
    分局永明派出所通訊維護紀錄表，及原告提出之道路交通事
    故當事人登記聯單、統一發票、估價單、行車執照等件附卷
    可稽，上開事實，堪信為真實。
　㈡原告主張被告就系爭事故有肇事責任，應就系爭車輛負侵權
    行為損害賠償責任，然此為被告所否認，並以前詞抗辯。經
    查，關於系爭事故發生前、後之兩車行車動向，經本院當庭
    勘驗臺北榮民總醫院所檢送監視器畫面影像光碟後可知截圖
    3：系爭車輛即原告保戶車輛出現於畫面中，並欲開始靠右
    行駛。截圖4：系爭車輛持續靠右行駛，且其右側車身與其
    右側牆面相距無幾。截圖5：系爭車輛仍持續偏右行駛，其
    右側車身仍與右側牆面相距無幾，被告車輛出現於截圖畫面
    左下方。截圖6：系爭車輛幾乎未再前行，但被告車輛仍繼
    續前行，且兩車間距離甚近。截圖7：系爭車輛與截圖6位置
    相同，但被告車輛繼續向前行進未久兩車即因發生碰撞而停
    下等情，此有本院勘驗筆錄及勘驗截圖在卷可佐（見本院卷
    第48至54頁），足證原告保戶所駕駛系爭車輛均係偏右行駛
    於其車道上，其右側車身與其右側牆面均相距無幾，且於系
    爭事故發生前系爭車輛幾乎未再前行，但被告駕駛車輛仍繼
    續前行致發生前述碰撞，足認被告確有未注意車前狀況而與
    系爭車輛發生碰撞之過失，被告前述所辯，尚難採信，因而
    原告依侵權行為之法律關係，主張被告應就系爭車輛負損害
    賠償責任，於法當屬有據。
  ㈢按因故意或過失，不法侵害他人之權利者，負損害賠償責任
    ；汽車、機車或其他非依軌道行駛之動力車輛，在使用中加
    損害於他人者，駕駛人應賠償因此所生之損害。不法毀損他
    人之物者，被害人得請求賠償其物因毀損所減少之價額。民
    法第184條第1項前段、第191條之2、第196條分別定有明文
    ，故原告請求被告負上開侵權行為損害賠償責任，應屬有據
    。本件原告主張其因上揭車禍受有系爭車輛之修復費用21,8
    87元（其中含工資：16,842元、零件：5,045元）之事實，
    有提出估價單及統一發票各1份為據，惟查，原告承保之系
    爭車輛係105年8月出廠，有該車行照影本附卷可稽，而系爭
    車輛修復之費用包括含零件5,045元，衡以本件車輛有關零
    件部分之修復，既以新零件更換被損害之舊零件，則在計算
    損害賠償額時，自應將零件折舊部分予以扣除（最高法院77
    年5月17日第9次民事庭會議決議參照），而依行政院所發佈
    之固定資產耐用年數表及固定資產折舊率表，小客車之耐用
    年數為5年，依定率遞減法每年折舊千分之369，參酌營利事
    業所得稅查核準則第95條第6項規定，固定資產提列折舊採
    用平均法、定率遞減法或年數合計法者，以1年為計算單位
    ；其使用期間未滿1年者，按實際使用之月數相當於全年之
    比例計算之；不滿1月者，以月計。系爭車輛自出廠日105年
    8月起至發生車禍日109年11月25日止，已使用4年4個月，據
    此，該車扣除折舊後之零件材料費為701元（計算方式如附
    表），再加上工資16,842元，原告得向被告請求之車輛修復
    費用應為17,543元（即701＋16,842＝17,543）。
四、從而，原告依侵權行為及保險代位請求權之法律關係訴請被
    告賠付原告17,543元，及自起訴狀繕本送達翌日（即110年1
     2月15日）起至清償日止，按年息百分之5計算之利息，為
    有理由，應予准許，逾此部分之請求，為無理由，應予駁回
    。
五、本件係就民事訴訟法第436條之8第1項適用小額程序所為被
    告部分敗訴之判決，依同法第436條之20規定，應依職權就
    原告勝訴部分宣告假執行，並依職權確定訴訟費用額為1,00
    0元（第一審裁判費），其中800元應由被告負擔，其餘200 
    元由原告負擔。
中　　華　　民　　國　　111 　年　　3 　　月　　 2　　日
                  士林簡易庭法  官  莊明達
上列正本係照原本作成。
如不服本判決，應於送達後20日內，向本院提出上訴狀並應記載
上訴理由，表明關於原判決所違背之法令及其具體內容與依訴訟
資料可認為原判決有違背法令之具體事實，如於本判決宣示後送
達前提起上訴者，應於判決送達後20日內補提上訴理由書（須附
繕本）。
中　　華　　民　　國　　111 　年　　3 　　月　　2 　　日
                            書記官  王淳平 　
附表
折舊時間           金額
第1年折舊值        5,045×0.369=1,862
第1年折舊後價值    5,045-1,862=3,183
第2年折舊值        3,183×0.369=1,175
第2年折舊後價值    3,183-1,175=2,008
第3年折舊值        2,008×0.369=741
第3年折舊後價值    2,008-741=1,267
第4年折舊值        1,267×0.369=468
第4年折舊後價值    1,267-468=799
第5年折舊值        799×0.369×(4/12)=98
第5年折舊後價值    799-98=701